【裁判字號】    91,易,3374
【裁判日期】    920109
【裁判案由】    竊盜
【裁判全文】
臺灣板橋地方法院刑事判決                        九十一年度易字第三三七四號
    公  訴  人  臺灣板橋地方法院檢察署檢察官
    被      告  甲○○  男  三.
右列被告因竊盜案件，經檢察官提起公訴（九十一年度偵字第二一一六九號），本院
判決如左：
    主  文
甲○○連續攜帶兇器竊盜，處有期徒刑柒月。
扣案之老虎鉗、Ｔ型扳手、手電筒、六角扳手、萬能鑰匙各壹支及螺絲起子貳支、開
口扳手伍支均沒收。
    事  實
一、甲○○意圖為自己不法之所有，並基於概括之犯意，先於民國九十一年六月二十
    日凌晨零時二十分許，在台北縣三峽鎮○○街口，攜帶其所有且客觀上可為兇器
    之老虎鉗、Ｔ型扳手、手電筒、六角扳手、萬能鑰匙各一支及螺絲起子二支、開
    口扳手五支等物，竊取丙○○所有之車號Ｌ六－一二三二號汽車之右側車燈一個
    ，得手後隨即於台北縣三峽鎮○○街二號旁，持上開工具，竊取乙○○所有之車
    號ＦＢＣ－二九九號機車一輛，得手後欲騎乘該機車離去時，經社區巡守隊員發
    現報警當場查獲，並扣得甲○○所有之上開工具一批。
二、案經台北縣政府警察局三峽分局報請台灣板橋地方法院檢察署檢察官偵查起訴。
    理  由
一、訊據被告甲○○矢口否認竊盜犯行，辯稱：我沒有竊取汽車車燈。機車剛要去的
    時候，看到臨檢的人就跑了，我還沒有啟動云云。惟查，右揭犯罪事實，業據被
    害人乙○○及丙○○於警訊時指訴歷歷及證人王建軒、吳明政、警員葉志偉分別
    於警訊及偵查中證述明確，互核相符，並有贓物認領保管單二紙附卷可稽，及扣
    案之老虎鉗、Ｔ型扳手、手電筒、六角扳手、萬能鑰匙各一支及螺絲起子二支、
    開口扳手五支等物，足資佐證，被告上開所辯顯係避重就輕卸責之詞，本件事證
    明確，被告犯行堪以認定。
二、按老虎鉗及扳手等物為鐵質工具，客觀上足以作為兇器，被告持以行竊，核被告
    所為，係犯刑法第三百二十一條第一項第三款之加重竊盜罪。被告先後二次竊盜
    犯行，時間緊接，基本犯罪構成要件相同，顯係基於概括犯意而為之，應依其情
    節較重之攜帶兇器竊取機車之竊盜罪處斷，並依連續犯之規定論以一罪，且加重
    其刑。爰審酌被告之犯罪動機、目的、手段及犯後態度等一切情狀，量處如主文
    所示之刑，以示懲儆。扣案之老虎鉗、Ｔ型扳手、手電筒、六角扳手、萬能鑰匙
    各一支及螺絲起子二支、開口扳手五支等物，為被告所有之犯罪用工具，均應依
    法宣告沒收，併此明。
據上論斷，應依刑事訴訟法第二百九十九條第一項前段，刑法第五十六條、第三百二
十一條第一項第三款、第三十八條第一項第二款，判判決如主文。
本案經檢察官謝宗甫到庭執行職務
中      華      民      國    九十二    年      一      月      九      日
                                  臺灣板橋地方法院刑事第一庭
                                      法  官    胡  堅  勤
右正本證明與原本無異。
如不服本判決，應於判決送達後十日內，向本院提出上訴狀。
                                      書記官    劉  文  美
中      華      民      國    九十二    年      一      月      九      日
附錄本案論罪科刑法條全文
刑法第三百二十一條
犯竊盜罪而有左列情形之一者，處六月以上五年以下有期徒刑：
一、於夜間侵入住宅或有人居住之建築物、船艦或隱匿其內而犯之者。
二、毀越門扇、牆垣或其他安全設備而犯之者。
三、攜帶兇器而犯之者。
四、結夥三人以上而犯之者。
五、乘火災、水災或其他災害之際而犯之者。
六、在車站或埠頭而犯之者。
前項之未遂犯罰之。


司法院資訊處製作；財團法人民間司法改革基金會備份。
